---
title: "Análisis vinatería"
author: "Bustamante Luciano Emanuel"
output: 
  pdf_document
---

```{r setup, include=FALSE}
knitr::opts_chunk$set(echo = TRUE)
```
# introducción
Se tomo una empresa ficticia de vinatería, se compra vinos a productores locales y se vende a larga escala en el mercado.Uno de los problemas que se encuentra, es que los vinos no se estan vendiendo y no estan generando satisfacción al cliente, realizo este análisis para saber cual es un punto fuerte de la venta del mismo.


# Código:

```{r}
 #cargo las librerias
library(readr)
library(ggthemes)
library(ggplot2)
library(DataExplorer)
library(corrplot)
library(proto)
library(gsubfn)
library(sqldf)
library(RSQLite)





```



```{r}
#cargo los datos que voy a utilizar
vinos_tintos<- read_csv("vinos_tintos.csv")
head(vinos_tintos)
```


```{r}
#conozco el formato de mi base de datos, encontrando que la mayoria son numericos y algunos son objetos/nombres
str(vinos_tintos)

```
```{r}
# quiero saber que cuantos paises se encuentran dentro de mis datos, vemos anomalias
graficobarras <- ggplot( data = vinos_tintos,
        mapping = aes(x= factor(country))) +
   geom_bar()
graficobarras



```
```{r}
#observo que los datos estan mal ordenados, voy a unir espana y spagna con spain usando un bucle
for ( i in 1:length(vinos_tintos$country)) {
  if (vinos_tintos$country[i] == 'Espana' || vinos_tintos$country[i] == 'Spagna') {
    vinos_tintos$country[i] = 'Spain'
  } 
}

```
```{r}
#vuelvo a graficar ya con los datos acomodados
graficobarras <- ggplot( data = vinos_tintos,
        mapping = aes(x= factor(country))) +
   geom_bar()
graficobarras


```
```{r}
attach(vinos_tintos)
#histograma de todos los componentes
plot_histogram(vinos_tintos)
```
```{r}
#grafico de barras de los precios
graficobarrasprecio <- ggplot( data = vinos_tintos,
        mapping = aes(x= factor(pricing))) +
   geom_bar()
graficobarrasprecio
```
```{r}
# quiero saber cual es el procentaje de valores faltantes 
plot_missing(vinos_tintos)
```
```{r}
#elimino los datos faltantes
vinos_tintos <- na.omit(vinos_tintos)
```
```{r}
#boxplot de alcohol y success
#la mayoria en promedio esta cerca del 60% de alcohol
boxplot(success)
boxplot(alcohol)
```
```{r}
# grafico de regresión y dispersión 
ggplot( data = vinos_tintos) + 
  aes(x = alcohol, y = success) +
  geom_point() +
  geom_smooth( method = 'lm', col = 'red')

```

## Conclusión:

-Podemos deducir, con nuestro análisis, que uno de los factores determinantes en el precio y exito es el alcohol, ya que tiene un gran tendencia a crecer.Por lo tanto, mas alcohol, mejor seran mis ventas.
